---
title: "Tarea1"
author: "Roberto Del Rio"
date: '2023-01-26'
output:
  word_document: default
  html_document: default
  pdf_document: default
---

```{r}
knitr::opts_chunk$set(echo = TRUE)
```


## Pregunta 1

1\. Encuentre $x_{1},...,x_{20}$ suponiendo que:\
(a) $x_{n} = (3x_{n}−1) \text{ mod } 150$, cuando la semilla es 5;

```{r}
x0 <- 5
x <- 1:20
x[1] <- 3*x0 %% 150
for (i in 2:length(x)){
  x[i] <- 3*x[i-1] %% 150
}
x
```

\
(b) $x_{n} = (5x_{n−1} + 7) \text{ mod } 200$, cuando la semilla es 3.

```{r}
x0 <- 3
x <- 1:20
x[1] <- (5*x0+7) %% 200
for (i in 2:length(x)){
  x[i] <- (5*x[i-1] + 7) %% 200
}
x
```

## Pregunta 2

Sea $x_{1} = 23$, $x_{2} = 66$ y para $n ≥3$ defnimos $x_{n} = (3x_{n−1} + 5x_{n−2})\text{ mod }100$.

(a) Encuentre los valores únicos que puede tomar la sucesión ${x_{n}}{n≥1}$.

```{r}
x <- 1:100
x[1] <- 23
x[2] <- 66
x[3] <- (3*x[2]+5*x[1]) %% 100
for (i in 4:length(x)){
  x[i] <- (3*x[i-1]+5*x[i-2]) %% 100
}
unique(x)
y <- 1:1000
y[1] <- 23
y[2] <- 66
y[3] <- (3*y[2]+5*y[1]) %% 100
for (i in 4:length(y)){
  y[i] <- (3*y[i-1]+5*y[i-2]) %% 100
}
unique(x)

```

(b) Transforme adecuadamente los primeros 1000 números de la sucesión {xn}n≥1 para obtener 1000 números {un}1000n=1 pseudoaleatorios p ertenecientes al intervalo (0,1) y realice la mayor cantidad de pruebas empíricas para determinar si los números parecen ser v.a.i.i.d. de la distn Unif(0,1). Justique.

```{r}
y <- 1:1000
y[1] <- 23
y[2] <- 66
y[3] <- (3*y[2]+5*y[1]) %% 100
for (i in 4:length(y)){
  y[i] <- (3*y[i-1]+5*y[i-2]) %% 100
}
u <- (y+1)/(100+1)
acf(u,lag.max=100)

```

```{r}
#qqplot((1:1000)/(1000+1),sort(u), xlab="cuantiles esperados", ylab="estads de orden")
plot(ecdf(u))
lines(seq(0,1,.01),seq(0,1,.01),col='red')
```

```{r}
hist(u, probability  = TRUE)
```

Justificación: Podemos ver como nuestras pruebas empíricas respaldan el hecho que no se distribuya como una uniforme(0,1). En la primera gráfica, en la cual nos muestran las correlaciones entre desfases de las series, podemos ver como existe un periodo de número 60, por lo tanto cada 60 números empieza la misma serie de nuevo. Por otro lado, en la segunda gráfica tenemos la qqplot la cual nos da los cuantiles de la distribución, si la comparamos con la qqplot de una uniforme, esta última se ve como una función continua y en la generada por nuestros datos vemos como existen saltos. Por último tenemos un histograma de la densidad que también nos indica que los datos no se comporta como una normal, ya que se debería de ver uniforme la densidad de cada intervalo.

(c) Con los mismos 1000 números realice tanto la prueba de la Ji-cuadrada como la de Kolmogorov-Smirnov. Justique.

```{r}
chisq.test(as.numeric(table(cut(u,breaks=seq(0,1,by=.1)))),p=rep(0.1,10))
ks.test(u,punif)
```

Justificación: Estas dos pruebas funcionan como un contraste de hipotesis en la cual la hipotesis nula es que se distribuye de esa forma y la alternativa es que no se distribuye de esa forma. Una vez, que los valores p son menores a .05 entonces podemos con certeza rechazar la hipotesis nula y decir que no se distribuye como una uniforme, notar que en la prueba de Kolmogorov-Smirnov nos sale un error, esto se debe a que esta prueba se usa para v.a continuas y aunque estamos tratando de simular una v.a continua, esta cuenta con repeticiones, lo cual es muy poco probable que pase en v.a continuas y por ende la prueba de KS no sería lo optimo, para poder darle vuelta a esto es sacar la lista sin que se repitan pero se perdería toda la información de la prueba.

## Pregunta 3

3.  Encuentre el periodo del siguiente generador cuando la semilla es 1: $x_{n} = (13x_{i−1} + 14) \text{ mod } 100$

```{r}
x0 <- 1
x <- 1:1000
x[1] <- (13*x0+14) %% 100
for (i in 2:length(x)){
  x[i] <- (13*x[i-1]+14) %% 100
}
acf(x)

```

```{r}
print(paste("El nùmero de periodo es = ",length(unique(x))))
```

## Pregunta 4

Se busca estimar el valor de π utilizando un promedio de valores aleatorios. (a) Escriba una rutina en R para estimar el valor de π utilizando n números (pseudo)aleatorios de la distn Unif(0,1). HINT: Una forma de proceder es encontrar la fn g tal que E[g(X)] = π, donde X ∼Unif(0,1). Modifique el siguiente código a su conveniencia.

```{r}
g <- function(x) {
  return(4*sqrt(1-x^2))
  
}
n <- 1e+4
x <- runif(n)
y <- g(x)
pi_estim <- mean(y)
print(pi_estim)
print( pi )

```

(b) Usando el TCL determine aproximadamente de que tamaño debe ser n en el ejercicio anterior para garantizar que $P[|Y −π| ≥ 0.01] ≤ 0.05$, donde Y := 1 n Pn i=1 g(Xi). Recuerde que si X ∼ Unif(0,1) entonces E[X2] = 1/3. esto implica que $\sigma^{2} =var(g(x))=16-\dfrac{16}{3}-\pi^{2}$ con $g(x)=4\sqrt{1-x^{2}}$. Ahora, por el TCL tenemos que $$\bar{Y}\sim N(\pi,\sigma^{2}_{n})$$ $$\bar{Y}- \pi \sim N(0,\sigma^{2}_{n})$$ Entnces tenemos que: $$P[|Y −π| ≥ 0.01]= P[Y −π ≥ 0.01] + P[Y −π \leq 0.01] = 1 - P[Y −π \leq 0.01] + P[Y −π \leq -0.01]\leq 0.05$$ $$\phi \left( \dfrac{-0.01}{\sqrt{\sigma^{2}_{n}}} \right)-\phi \left(\dfrac{0.01}{\sqrt{\sigma^{2}_{n}}} \right)\leq-0.95$$

    $$\phi (\dfrac{-0.01}{\sqrt{\sigma^{2}_{n}}})-\phi (\dfrac{0.01}{\sqrt{\sigma^{2}_{n}}})\leq-0.95$$ $$\phi (\dfrac{0.01}{\sqrt{\sigma^{2}_{n}}})-\phi (\dfrac{-0.01}{\sqrt{\sigma^{2}_{n}}})\geq0.95$$ $$\phi (\dfrac{0.01}{\sqrt{\sigma^{2}_{n}}})-1+\phi (\dfrac{0.01}{\sqrt{\sigma^{2}_{n}}})\geq0.95$$

    $$2\phi (\dfrac{0.01}{\sqrt{\sigma^{2}_{n}}})\geq1.95$$ $$\phi (\dfrac{0.01}{\sqrt{\sigma^{2}_{n}}})\geq0.975$$ por lo tanto necesitamos que $\dfrac{0.01}{\sqrt{\sigma^{2}_{n}}}=1.95$

```{r}
n1 <- (32/3-pi^2)*(1.95)^2/(.01^2)
n1 <- ceiling(n1)
n1
```

(c) Utilizando el valor de n en la respuesta anterior, escriba una rutina en donde se simulen 1000 valores de la media muestral Y y obtenga la proporción de casos que cumplen $|Y −π|≥0.01$.

```{r}
proporcion <- function(n,N,error){
  res <- rep(0,N)
  for (i in 1:N){
    x <- runif(n)
    y <- g(x)
    pi_estim <- mean(y)
    res[i] <- abs(pi_estim-pi)
  }
  return(sum((res>=0.01)*1)/N)
}
proporcion(n1,1000,0.01)
```

## Pregunta 5

5.  Se busca estimar el valor de la siguiente integral $\int_{0}^{\infty}e^{-x^2}dx$ utilizando n números (pseudo)aleatorios de la distn Unif(0,1).

<!-- -->

(a) Escriba una rutina en R para estimar el valor deseado. HINT: Puede utilizar la sustitución $u = \dfrac{1}{x + 1}$ para obtener una integral en el intervalo (0,1).

```{r}
u3 <- runif(1e+6)
y3 <- exp(-(1/u-1)^2)/(u^2)
mean(y3)
```

(b) De forma analítica determine el valor real de la integral. HINT: Note que la función a integrar es muy parecida a la densidad de una distribución muy conocida. Notar que si Z se distribuye N(0,1/2) entonces tenemos que su fn es $\dfrac{1}{\sqrt{\pi}}e^{-x^2}$, sabemos entonces que $$\int_{-\infty}^{\infty}\dfrac{1}{\sqrt{\pi}}e^{-x^2}=1$$ $$\dfrac{1}{\sqrt{\pi}}\int_{-\infty}^{\infty}e^{-x^2}=1$$ $$\int_{-\infty}^{\infty}e^{-x^2}=\sqrt{\pi}$$ Por paridad de $e^{-x^2}$, tenemos que $\int_{-\infty}^{\infty}e^{-x^2}=2\int_{0}^{\infty}e^{-x^2}$, entonces $$\int_{0}^{\infty}e^{-x^2}=\dfrac{\sqrt{\pi}}{2}$$

```{r}
sqrt(pi)/2
```
