---
title: "Tarea 2"
author: "Roberto Del Rio"
date: '2023-02-05'
output: html_document
editor_options: 
  markdown: 
    wrap: 72
---

```{r setup, include=FALSE}
knitr::opts_chunk$set(echo = TRUE)
#install.packages('vsgoftest')
library('vsgoftest')
#install.packages('arm')
library('arm')
library(dplyr)
```

## Tarea 2

## Pregunta 1

1.  Se dice que una v.a. sigue una distn doble exponencial de parámetro
    λ \> 0 (también llamada distn Laplace de parámetro λ \> 0) si su
    densidad está dada
    por$$f(x)=\dfrac{\lambda}{2}e^{-\lambda|x|}, x\in\mathbb{R}$$

```{=html}
<!-- -->
```
(a) Escriba la función de distn y la fn de distn inversa. Pasar de
    GoodNotes
(b) Escriba un pseudo código que utilice la fn de distn inversa para
    simular de la distn doble exponencial para cualquier valor de λ \>
    0.

```{r}
F_inv<-function(u,lambda){
  if(u<.5){
    return((log(2*u))/lambda)
  }
  else if(u>=0.5){
    return(-(log(2*(1-u)))/lambda)
  }
}
```

(c) Tomando como base el pseudocódigo anterior, escriba una fn en R
    llamada r_doble_exp(n,lambda) que produzca números
    (pseudo)aleatorios de la distn doble exponencial.

```{r}
r_doble_exp <- function(n,lambda){
  u <- runif(n)
  x <- sapply(u, function(i) (F_inv(i,lambda)))
  return(x)
}


```

(d) Usando la fn creada en el inciso anterior y para lambda=0.2,
    compruebe grácamente que la densidad estimada (usando una muestra de
    tamaño n=10,000) es similar a la densidad teórica.

```{r}
x1 <- r_doble_exp(10000,0.2)
hist(x1, prob=TRUE,ylim = c(0, .12))
s<-seq(min(x1),max(x1),0.01)
lines(s,dlaplace(s,0,(1/.2)), col="blue")
lines(density(x1),col="red")
```

(e)Tomando como base el siguiente pseudo código, escriba una fn en R
llamada r_doble_exp_v2(n,lambda). [Nuevamente la función debe recibir un
entero n que denota el número de valores a simular, así como el
parámetro lambda.]

```{r}

r_doble_exp_v2 <- function(n,lambda){
  u <- runif(n)
  x <- rexp(n,lambda)
  for (i in 1:n){
    if (u[i]>.5){
      x[i] <- -x[i]
    }
  }
  return(x)
}
```

(f)Usando la fn creada en el inciso anterior y para lambda=0.2, comprueb
e grácamente que la densidad estimada (usando una muestra de tamaño
n=10,000) es similar a la densidad teórica de una doble exponencial.

```{r}
x2 <- r_doble_exp_v2(10000,0.2)
hist(x2, prob=TRUE,ylim = c(0, .12))
s<-seq(min(x2),max(x2),0.01)
lines(s,dlaplace(s,0,(1/.2)), col="blue")
lines(density(x2),col="red")
```

(g) Demuestre analíticamente que el Algoritmo 1 devuelve efectivamente
    el valor de una v.a. doble exp o- nencial de parámetro λ. HINT:
    Obtenga la fn de distn de la v.a. X devuelta por el algoritmo y
    observe si es la misma que la doble exponencial. Una forma de
    hacerlo es usar probabilidad total, esto es P[X ≤x] = Z1 0 P[X ≤x\|U
    = u]fU(u)du, y notando que cuando U ∈(0,1/2) se tiene que X = Y y
    que cuando U ∈(1/2,1) se tiene que X = −Y .

## Pregunta 2

(a)Adapte el código del Algoritmo 5 visto en clase para crear una fn en
R llamada r_poisson(n,lambda) que produzca números (pseudo)aleatorios
de la distn Poi(λ). [Note que la función debe recibir un entero n que
denota el número de valores a simular, así como el parámetro lambda.]
```{r}
r_poisson <- function(n,lambda){
  u <- runif(n)
  x <- 1:n
  for (i in 1:n){
    j <- 0
    p_i <- dpois(j,lambda)
    sum_pi <- p_i
    while (u[i]>sum_pi){
      j <- j+1
      p_i <- dpois(j,lambda)
      sum_pi <- sum_pi + p_i
    }
    x[i] <- j
  }
  return(x)
}

```

(b) Usando la fn creada en el inciso anterior y para lambda=10, compruebe gráficamente que la densidad estimada (usando una muestra de tamaño n=10,000) es similar a la densidad teórica.

```{r}
x3 <- r_poisson(10000,10)
discrete.histogram(x3,ylim = c(0, .15))
s<-seq(min(x3),max(x3),1)
points(s,dpois(s,10), col="blue")
```
(c) Sea X ∼ Poi(λ), utilice la aproximación Normal (vista en clase) para encontrar el valor de a tal que P[X ∈[λ −a,λ + a]] ≥0.999.

(d) Tomando como base el Algoritmo 6 visto en clase, use lo encontrado en el inciso anterior para escribir una fn en R llamada r_poisson_v2(n,lambda) que genere de forma más eficiente números
(pseudo)aleatorios de la distn Poi(λ).
[Como se platicó en clase, será necesario ordenar una matriz de valores y probabilidades una sola vez.]
```{r}
r_poisson_v2 <- function(n,lambda){
  u <- runif(n)
  max <-ceiling(3.29057*sqrt(lambda))
  aux <- 0:(max+lambda)
  p <- dpois(aux,lambda) 
  df <- data.frame(aux,p) 
  df <- df %>% arrange(desc(p))
  x <- 1:n
  for (i in 1:n){
    j <- 1
    p_i <- df$p[j]
    sum_pi <- p_i
    while (u[i]>sum_pi){
      #aux2 <- df$aux[j]
      j <- j+1
      if (j<=nrow(df)){
        p_i <- df$p[j]
        sum_pi <- sum_pi + p_i
      }
      else{
        sum_pi <- 1
      }
    }
    if (j<=nrow(df)){
      x[i] <- df$aux[j]
    }
    else{
      j <- 0
      p_i <- dpois(j,lambda)
      sum_pi <- p_i
      while (u[i]>sum_pi){
        j <- j+1
        p_i <- dpois(j,lambda)
        sum_pi <- sum_pi + p_i
      }
      x[i] <- j
    }
    #x[i] <- aux2
    #x[i] <- df$aux[j]
  }
  return(x)
}

```
(e) Usando la fn creada en el inciso anterior y para lambda=10, compruebe gráficamente que la densidad estimada (usando una muestra de tamaño n=10,000) es similar a la densidad teórica.
[Seguramente será necesario modificar la fn del inciso anterior para considerar el remoto caso que el valor a simular resulte estar fuera del intervalo encontrado en (c).]
```{r}
x4 <- r_poisson_v2(10000,10)
discrete.histogram(x4,ylim = c(0, .15))
s<-seq(0,ceiling(3.29057*sqrt(10)+10),1)
points(s,dpois(s,10), col="blue")

```

(f ) Pruebe numéricamente que la fn r_poisson_v2 es efectivamente más rápida que la fn r_poisson al
generar n=1,000 valores de la distn Poisson de parámetro lambda=10,000.
HINT: Recuerde que puede usar system.time para medir el tiempo de procesamiento en R.
```{r}
n=1000
system.time({
  temp<-t(r_poisson_v2(n,10000))
})
system.time({
  temp<-t(r_poisson(n,10000))
})
```
